臺灣板橋地方法院刑事判決　　　　　　　93年度訴字第1820號
公　訴　人　臺灣板橋地方法院檢察署檢察官
被　　　告　甲○○
上列被告因違反品危害防制條例案件，經檢察官提起公訴（93年
度偵緝字第1130號），本院判決如下：
    主  文
甲○○轉讓第二級毒品，處有期徒刑柒月。扣案之第二級毒品安
非他命壹小包（驗餘淨重一點八八六四公克）沒收銷燬，分裝袋
拾個沒收。
    事  實
一、甲○○明知安非他命係毒品危害防制條例所列之第二級毒品
    ，不得非法持有、轉讓，竟基於轉讓第二級毒品安非他命之
    犯意，於民國93年1 月16日，在臺北縣土城市○○路451 巷
    8 弄13號，無償轉讓第二級毒品安非他命約0.1 公克予陳志
    隆施用一次，嗣於同月17日17時30分許，在臺北縣三重市○
    ○○路與雙園街口為警查獲，並扣得第二級毒品安非他命1
    小包（驗餘淨重1.8864公克）、安非他命分裝袋13個，始知
    悉上情。
二、案經臺北市政府警察局士林分局報請臺灣板橋地方法院檢察
    署檢察官偵查起訴。本院於準備程序進行中，被告就被訴事
    實為有罪之陳述，經告知簡式審判程序之旨，並聽取公訴人
    、被告之意見後，由本院合議庭裁定由受命法官獨任進行簡
    式審判程序。
    理  由
一、上揭被告甲○○轉讓第二級毒品安非他命予陳志隆一次之犯
    行，業據被告於93年7 月29日檢察事務官偵詢及本院審理時
    全部坦白承認，核與證人陳志隆於警詢中證稱：93年1 月16
    日其本人有吸食安非他命，是甲○○無償供其本人吸食的等
    語相符，而陳志隆因施用上揭安非他命，業經臺灣高等法院
    93年度上訴字第1659號判決有罪確定，有該份判決書及陳志
    隆之臺灣板橋地方法院檢察署全國刑案資料查註表附卷可按
    。此外，復有第二級毒品安非他命1 小包（驗餘淨重1.8864
    公克）、安非他命分裝袋13個扣案可證，又上開扣案毒品確
    屬安非他命一節，亦有國防部憲兵司令部刑事鑑識中心鑑驗
    通知書（93年8 月30日（93）字鑑字第11049 號）一紙附卷
    可稽。綜上調查，本件事證明確，被告犯行堪予認定。至被
    告於93年1 月18日檢察官偵訊中辯稱其本人沒有轉讓毒品給
    陳志隆云云，及證人陳志隆於警詢中證稱被告除於93年1 月
    16日請其本人吸食安非他命一次外，另外還有一次，時間、
    地點都忘記了云云，核均與前揭事證不符，俱無可採，附此
    說明。
二、查安非他命係毒品危害防制條例第2 條第2 項第2 款所列之
    第二級毒品，不得非法持有、轉讓，是核被告甲○○所為，
    係犯同條例第8 條第2 項之轉讓第二級毒品罪，其持有之低
    度行為應為轉讓之高度行為所吸收，不另論罪。爰審酌被告
    犯罪之動機、目的、手段、轉讓毒品之犯行危害社會治安及
    國民健康至鉅，殊不足取，惟其轉讓安非他命之次數僅一次
    ，重僅約0. 1公克，數量甚微，且犯罪後坦承犯行，頗知悔
    悟，態度良好暨其他一切情狀，量處如主文所示之刑，以資
    儆懲。扣案之安非他命1 小包（驗餘淨重1.8864公克），被
    告已坦承確係其所有之第二級毒品安非他命無誤，爰依毒品
    危害防制條例第18條第1 項之規定沒收銷燬；另扣案之分裝
    袋13個為被告所有預備用於包裝安非他命之物，應依刑法第
    38條第1 項第2 款規定沒收之。
據上論斷，應依刑事訴訟法第273 條之1 第1 項、第299 條第1
項前段，毒品危害防制條例第8 條第2 項、第18條第1 項，刑法
第11條前段、第38條第1 項第2 款，判決如主文。
本案經檢察官陳孟黎到庭執行職務。
中　　華　　民　　國　　94　　年　　2 　　月　　24　　日
                  刑事第五庭    法　官  許映鈞
以上正本證明與原本無異。
如不服本判決，應於送達後10日內向本院提出上訴狀（須附繕本
）。
                                書記官　呂苗澂
中　　華　　民　　國　　94　　年　　2 　　月　　24　　日
